臺灣高雄地方法院刑事裁定　　　　　 110年度智秘聲字第12號
聲　請　人
即　被　告　李宛霞


　　　　　　黃梅雪


　　　　　　陳嵩州


　　　　　　夏志雄


　　　　　　林建一


　　　　　　施閔強


　　　　　　蔡金保


聲　請　人
即　被　告　易華電子股份有限公司


法定代理人　黃嘉能
代　理　人　黃福雄律師
　　　　　　洪郁棻律師
　　　　　　王吟吏律師
相　對　人　謝伯駿律師

上列聲請人即被告李宛霞等人違反營業秘密法等案件（108年智
訴字第2號、108年智附民字第9號），聲請核發秘密保持命令，
本院裁定如下：
    主  文
相對人謝伯駿律師，就附件所示之證據資料，不得為實施本院10
8年度智訴字第2號刑事訴訟、108年度智附民字第9號刑事附帶民
事訴訟以外之目的而使用，亦不得對未受秘密保持命令之人開示
。
    理  由
一、聲請意旨略以：聲請人易華電子股份有限公司（簡稱：易華
    公司）及李宛霞、黃梅雪、陳嵩州、夏志雄、林建一、施閔
    強、蔡金保所有及持有，並於民國105年8月25日經臺灣高雄
    地方檢察署扣押之紙本證物，經鈞院掃描為電子檔案。聲請
    人初步檢視後，認為其中如附件所示未聲請限閱之紙本證物
    ，涉及易華公司與第三人的營業秘密、其他機密。鈞院前已
    依聲請人之聲請，以110年智秘聲字第2號裁定就附件所示證
    據資料，核發秘密保持命令（相對人李宗德律師、陳佩貞律
    師、蔡毓貞律師、劉昱劭律師、莊薇馨律師、江曉萱律師、
    楊思樺、郭鳳娟、吳非艱、孫安勇、林邑呈、王姵懿、邱建
    宏、吳國玄、張益嘉）。暨以110年智秘聲字6號裁定，對原
    告頎邦科技股份有限公司（簡稱：頎邦公司）增加委任之訴
    訟複代理人許芸瑋律師，核發秘密保持命令。今因告訴代理
    人稱將增加謝伯駿律師協助處理本件刑案及刑事附帶民事訴
    訟案件。為此，就110年智秘聲字第2號裁定附表所示證據資
    料，依智慧財產案件審理法第11條、第30條規定，聲請對相
    對人謝伯駿律師，核發秘密保持命令等語（詳聲請狀）。
二、按：
㈠、地方法院審理檢察官起訴之違反營業秘密法刑事案件及其附
    帶民事訴訟時，當事人或第三人就其持有之營業秘密，經釋
    明符合「一、當事人書狀之內容，記載當事人或第三人之營
    業秘密，或已調查或應調查之證據，涉及當事人或第三人之
    營業秘密。」、「二、為避免因前款之營業秘密經開示，或
    供該訴訟進行以外之目的使用，有妨害該當事人或第三人基
    於該營業秘密之事業活動之虞，致有限制其開示或使用之必
    要。」之情形者，法院得依該當事人或第三人之聲請，對他
    造當事人、代理人、輔佐人或其他訴訟關係人發秘密保持命
    令，智慧財產法院組織法第3條3款、智慧財產案件審理法第
    第11條、第30條定有明文。
㈡、又智慧財產案件審理細則第21條第1項、第2項規定：「關於
    應受秘密保持命令之人，以得因本案接觸該營業秘密之人為
    限，如他造已任訴訟代理人，其代理人宜併為受秘密保持命
    令之人。」、「法院為前裁定前，得通知兩造協商確定之。
    」。
㈢、受秘密保持命令之人，就該營業秘密，不得為實施該訴訟以
    外之目的而使用之，或對未受秘密保持命令之人開示。上開
    規定，於智慧財產案件之刑事訴訟及附帶民事訴訟，準用之
    ，智慧財產案件審理法第11條第3項、第30條定有明文。
三、經查：
㈠、聲請人李宛霞、黃梅雪、陳嵩州、夏志雄、林建一、蔡金保
    ，均經起訴，涉犯營業秘密法第13條之1第1項第1款侵占、
    使用營業秘密罪及刑法第342條第1項背信罪；被告施閔強則
    經起訴涉犯營業秘密法第13條之1第1項第1款擅自重製、使
    用營業秘密罪及刑法第342條第1項背信罪，現由本院108年
    智訴字第2號案件審理。
㈡、頎邦公司為前揭刑事案件告訴人，並於刑事案件起訴後，對
    李宛霞、黃梅雪、陳嵩州、夏志雄、蔡宗昇、林建一、楊孝
    武、劉尚根、蔡金保、施閔強，及渠等任職之易華公司，提
    起刑事附帶民事訴訟，現由本院108年智附民字第9號案件審
    理。
㈢、聲請人李宛霞等刑事案件被告，雖均否認犯罪，然經聲請人
    與上開刑事案件及附帶民事訴訟案件原告之法定代理人、告
    訴代理人等人，初步檢視及協商，均同意附件所示證據資料
    ，於本案刑事及附帶民事訴訟程序，核發秘密保持命令。為
    此，本院前依聲請人之聲請，以110年智秘聲字第2號、110
    年智秘聲字第6號裁定，就附件所示資料，對該刑事及附帶
    民事訴訟案件之原告、法定代理人、告訴代理人兼原告訴訟
    代理人、訴訟複代理人等人，核發秘密保持命令（案號及相
    對人，詳如前揭聲請意旨所載）。
四、次查：
㈠、爰因前揭附帶民事訴訟原告頎邦公司增加委任謝伯駿律師為
    刑事附帶民事訴訟原告之訴訟複代理人，協助處理本案。相
    對人謝伯駿律師為上開智慧財產刑事案件及附帶民事訴訟案
    件，因閱卷而得接觸及持有附件所示證據資料之人。
㈡、本裁定附件所示證據資料，即110年智秘聲字2號、110年智
    秘聲字6號裁定之附件所示證據資料，有聲請狀可佐。相對
    人謝伯駿律師亦於聲請狀繕本上簽名，及書立「本人同意受
    秘密保持令範圍如本書狀內容所載」。應認聲請人已「釋明
    」附件所示資料為有限制開示及使用必要之營業秘密，暨經
    聲請人與相對人協商後，均同意於本案刑事及附帶民事訴訟
    程序核發秘密保持命令。
五、稽諸前揭說明，並為平衡兼顧聲請人等本案各方當事人權益
    ，認本件聲請經核並無不合，應予准許，依智慧財產案件審
    理法第30條、第13條第1項，裁定如主文。
中    華    民    國    110   年    12    月    15    日
                  刑事第十一庭  審判長法  官  莊珮吟
　
                                      法  官  李貞瑩
　
                                      法  官  洪碩垣
以上正本證明與原本無異。
不得抗告。
中    華    民    國    110   年    12    月    15    日
                                      書記官  卓榮杰